臺灣花蓮地方法院刑事判決　　　　　　　　　　　　　九十三年度簡上字第六六號
　　公　訴　人　臺灣花蓮地方法院檢察署檢察官
　　上　訴　人
　　即　被　告　乙○○
右列上訴人即被告因違反台灣省菸酒專賣條例案件，不服本院花蓮簡易庭中華民國九
十三年三月三十日九十三年度花簡字第九０號之第一審判決（臺灣花蓮地方法院檢察
署檢察官聲請簡易判決處刑書案號：九十三年度核退偵字第六九號），提起上訴，本
院管轄之第二審合議庭判決如左︰
    主  文
上訴駁回。
    事實及理由
一、本案經本院審理結果，認第一審判決依連續產製私酒罪，判處被告乙○○有期徒
    刑四月，並諭知易科罰金之折算標準，認事用法及量刑均無不當，應予維持，並
    引用原審判決書記載之事實、證據及理由。
二、上訴人即被告乙○○之上訴意旨略以：上訴人因不諳法令，且教育程度不足，誤
    以為菸酒製造業已經開放，不知需經許可始能製造販賣，乃私製米酒販售，惟伊
    一經產製銷售，即遭查獲，況且酒之製造，需經發酵、蒸餾、過濾等程序，不可
    能少量多次製造，上訴人自九十一年十月十六日起產製至同年十一月二十九日即
    被查獲，製造過程短暫，非屬連續行為，而上訴人於八十九年間因毀損罪遭判刑
    ，係上訴人之鐵皮屋出租而與承租人間發生糾紛，因承租人惡意，上訴人一時激
    憤，拆除其招牌而引發之事端，亦非屬故意犯，故認原審認定累犯有誤，且判刑
    過重云云。
三、惟查：
（一）被告自九十一年十月十六日起至同年十一月二十九日止，連續製造私酒販售之
      事實，業據被告迭於二次之警詢時均供稱：伊於九十一年十月十六日開始在花
      蓮縣吉安鄉○○村○○○街五九八之一號處私釀製造米酒，伊先將三十公斤之
      蓬萊米煮熟，再放入一台斤之酒母讓其發酵八天左右，再加入三十公斤之白砂
      糖混合後，讓其再發酵八天左右，將已發酵之酒槽用瓦斯爐加熱後，再將發酵
      中之酒槽蒸餾取起米酒成品後，供不特定客人購買，迄今已完成二次米酒成品
      ，每次完成之米酒成品約四、五十箱左右；每一箱裝有二十瓶米酒；從釀酒迄
      今，約製造完成一百箱之米酒均已銷售，而被警查扣之一百一十三瓶米酒是尚
      未賣出之成品等語稽詳（詳見警卷第二至四頁及第二十至二十二頁），並於該
      處扣得一百一十三瓶之私釀米酒、產製中私酒三桶（每桶一百三十公斤）、鍋
      爐過濾器一組、販賣私酒帳冊一本、收據七張等可證，以及現場照片二十二附
      卷供參，況衡諸製酒之過程，煮米、發酵後，再經過蒸餾已成為酒之成品，製
      酒行為即屬完成，而之後所為之稀釋及調配香料程序，僅為銷售之用，則參諸
      被告之前揭供述，其製酒之行為，非僅一次，且被告亦自承上開警詢筆錄均是
      依照伊的意思所製作的等語（詳見本院卷第三十一頁）。故被告事後辯稱其非
      連續製造私酒云云，即屬事後卸責之詞，不足採信。
（二）另查，被告於本件被查獲前，已向主管機關申請許可，但未經許可等情，業據
      被告迭於警詢及本院審理時均供承：伊曾經向財政部國庫署申請製造米酒未經
      許可等語明確（詳見警卷第二十頁、本院卷第四十七頁），則被告辯稱：伊不
      知法令，製酒需經許可云云，即屬無據，亦不足採信。至被告於八十九年間，
      因妨害自由案件，經臺灣高等法院花蓮分院以九十年度易字第三０四號判處有
      期徒刑六月確定，並於九十一年四月十二日易科罰金執行完畢乙節，此有臺灣
      高等法院被告全國前案紀錄表乙份附卷可稽，是被告於五年內再犯本件有期徒
      刑以上之罪，構成累犯，原審認定並無違誤，則被告辯稱伊於該案件並非故意
      犯云云，仍屬無據，而不足採信。
四、綜上所述，被告上訴請求撤銷原審判決，從輕量刑，即屬無據，其上訴為無理由
    ，應予駁回。
據上論斷，應依刑事訴訟法第四百五十五條之一第三項、第三百六十八條、第三百六
十四條、第三百七十三條，判決如主文。
本案經檢察官甲○○到庭執行職務。
中      華      民      國      九十三      年    六    月    二十五    日
                                臺灣花蓮地方法院刑事庭第三庭
                                    審判長法官  鄭  培  麗
                                    法      官  陳  雅  敏
                                    法      官  饒  金  鳳
右正本證明與原本無異。
本件不得上訴。
                                    法院書記官
中      華      民      國      九十三      年    六    月      三十    日
